臺灣臺中地方法院刑事判決　　　　　　　94年度訴字第2623號
公　訴　人　臺灣臺中地方法院檢察署檢察官
被　　　告　甲○○
　　　　　　　　　　　樓之1
　　　　　　　　　　（現羈押於臺灣臺中看守所）
上列被告因偽造文書等案件，經檢察官提起公訴（94年度偵字第
11341號），茲被告於準備程序中就被訴事實為有罪之陳述，受
命法官於聽取當事人之意見後，由本院合議庭裁定由受命法官獨
任進行簡式審判程序，判決如下：
    主    文
甲○○連續行使偽造私文書，足以生損害於他人，累犯，處有期
徒刑陸月，如易科罰金，以佰元折算壹日。
於如附表所示特約商店消費時所偽造之「Jason Chang」名義簽
帳單之持卡人存根聯共計貳紙，及上開簽帳單商店存根聯上偽造
之「Jason Chang」署押共計貳枚，均沒收。
    犯罪事實及理由
一、犯罪事實：
    甲○○意圖為自己不法之所有，於民國九十四年四月二十四
    日上午七時許，在臺中縣后里鄉○○村○○路一八六巷十二
    號自宅內，竊盜其弟乙○○所持有之慶豐銀行信用卡（卡號
    為0000000000000000號）一張，並於得手
    後，旋即基於行使偽造私文書及意圖為自己不法所有之概括
    犯意，自同日下午二時四十四分許起，連續於如附表所示之
    時間、地點，持前開乙○○所有之慶豐銀行信用卡，未經乙
    ○○之同意刷卡購買「峰」牌香煙一條及電腦一部等物，而
    消費如附表所示之金額（合計刷卡金額為新臺幣三萬四千六
    百四十元），其將上開信用卡交予不知情之如附表所示特約
    商店之成年店員或老闆刷卡結帳，再於二聯式信用卡簽帳單
    之商店存根聯上（一式二聯，為持卡人存根聯、商店存根聯
    ），偽造「Jason Chang」之署押（僅於商店存根聯上偽造
    署押各一枚），作成乙○○名義之不實簽帳單私文書，再將
    上開簽帳單交付各該特約商店成年店員或老闆而予以行使，
    使各該店員或老闆陷於錯誤，誤認甲○○係該信用卡之持卡
    人而允其刷卡消費，並交付其所購買之商品予甲○○，足以
    生損害於乙○○、各該特約商店及慶豐銀行。嗣因乙○○接
    獲慶豐銀行之通知後，經由電腦監視器之影像畫面辨識出係
    甲○○所為犯行而報警處理。
二、證據名稱：
（一）被告甲○○於警詢及偵查中之自白，及於本院準備程序及
      審理時為認罪之陳述。
（二）被害人乙○○於警詢、偵查中及於本院調查時所為之指述
      。
（三）電腦監視畫面翻拍照片一幀、慶豐銀行爭議款消費明細一
      覽表及簽帳單影本二紙。
三、被告甲○○曾於八十九年間，因犯偽造文書、竊盜、違反毒
    品危害防制條例等罪，經法院分別判處有期徒刑九月、七月
    、六月，並經定其應執行刑為有期徒刑一年八月確定，經接
    續執行後，於九十二年一月十六日假釋，惟嗣經撤銷假釋並
    執行殘刑五月十九日，於九十三年十月四日縮短刑期執行完
    畢等情，有被告之臺灣高等法院被告前案紀錄表及臺灣臺中
    地方法院檢察署刑案資料查註紀錄表各一份在卷足參，其於
    五年以內再犯本件有期徒刑以上之罪，為累犯，應依刑法第
    四十七條規定遞加重其刑。
四、按上訴人用以詐欺取財之偽造、變造等書類，既已交付於被
    害人收受，則該物非屬上訴人所有，除偽造書類上偽造之印
    文、署押，應依刑法第二百十九條予以沒收外，依同法第三
    十八條第三項之規定，即不得再對各該書類諭知沒收，最高
    法院四十三年臺上字第七四七號判例意旨參照。查被告於如
    附表所示時間至如附表所示地點即各特約商店等處，持乙○
    ○所有前開慶豐銀行信用卡刷卡購物消費，並偽簽「Jason
    Chang」之署押於信用卡簽帳單之商店存根聯上，而該二紙
    商店存根聯，既均已分別交付各該被害之特約商店收受，已
    非被告所有，依刑法第三十八條第三項之規定，自不得為沒
    收之諭知，惟上開簽帳單商店存根聯上偽造之「JasonChang
    」署押各一枚，均應依刑法第二百十九條之規定予以宣告沒
    收。又上開信用卡簽帳單之持卡人存根聯共計二紙，業經交
    付被告持有，無積極證據證明業已滅失，且又係被告因犯罪
    所得之物，應依刑法第三十八條第一項第三款規定宣告沒收
    。
五、另臺灣臺中地方法院檢察署九十四年度偵字第一五０五二號
    移送併辦意旨略以：本件同一被告甲○○涉嫌於九十四年八
    月間，本院受理該署九十四年度偵字第一一三四一號行使偽
    造私文書案件審理程序中，偽造告訴人乙○○之撤回告訴狀
    ，並進而向法院提出行使之，涉嫌行使偽造私文書罪嫌，核
    與本案具有連續犯之關係，屬於裁判上一罪，為法律上之同
    一案件，因而移由本院併案審理。惟查，移送併辦部分，係
    被告甲○○於本案起訴後，為卸己之刑責，而未經被害人乙
    ○○之同意，冒名具狀為撤回告訴之意思表示，顯係另行起
    意，而與本案之犯罪行為，非基於概括犯意；況觀此二案件
    偽造私文書之手段、方法亦迥然不同，實難認有連續犯之裁
    判上一罪關係，爰不予併案審理，應退由檢察官另行偵查起
    訴，附此敘明。
六、依刑事訴訟法第二百七十三條之一第一項、第二百九十九條
    第一項前段、第三百十條之二、第四百五十四條第一項，刑
    法第五十六條、第二百十六條、第二百十條、第三百三十九
    條第一項、第三百二十條第一項、第五十五條、第四十一條
    第一項前段、第二百十九條、第四十七條、第三十八條第一
    項第三款，罰金罰鍰提高標準條例第一條前段、第二條，判
    決如主文。
七、如不服本判決，得於判決書送達之日起十日內，以書狀敘述
    理由，向本院提出上訴（須附繕本）。
中　　華　　民　　國　　94　　年　　11　　月　　23　　日
                  刑事第十三庭  法  官  許月馨
上正本證明與原本無異。
中　　華　　民　　國　　94　　年　　11　　月　　30　　日
                                書記官  詹東益
附錄論罪科刑法條
刑法第二百十條
偽造、變造私文書，足以生損害於公眾或他人者，處五年以下有
期徒刑。
刑法第二百十六條
行使第二百十條至第二百十五條之文書者，依偽造、變造文書或
登載不實事項或使登載不實事項之規定處斷。
刑法第三百三十九條第一項
意圖為自己或第三人不法之所有，以詐術使人將本人或第三人之
物交付者，處五年以下有期徒刑、拘役或科或併科一千元以下罰
金。
刑法第三百二十條第一項
意圖為自己或第三人不法之所有，而竊取他人之動產者，為竊盜
罪，處五年以下有期徒刑、拘役或五百元以下罰金。
附表
┌──┬────┬──────┬───┬─────┬─────┬────┐
│編號│時    間│地        點│簽帳單│盜刷之金額│詐取之財物│備　　註│
│    │        │（特約商店）│上偽造│（新臺幣  │          │        │
│    │        │            │之署押│  ：元）  │          │        │
├──┼────┼──────┼───┼─────┼─────┼────┤
│一  │94/04/24│頂好超市（設│「Jaso│１３００元│「峰」牌香│        │
│    │14:44   │臺中市北區北│n Chan│          │煙一條    │        │
│    │        │平路一段二十│g」之 │          │          │        │
│    │        │號）        │署押一│          │          │        │
│    │        │            │枚（即│          │          │        │
│    │        │            │簽名於│          │          │        │
│    │        │            │簽帳單│          │          │        │
│    │        │            │之商店│          │          │        │
│    │        │            │存根聯│          │          │        │
│    │        │            │上，再│          │          │        │
│    │        │            │列印持│          │          │        │
│    │        │            │卡人存│          │          │        │
│    │        │            │根聯交│          │          │        │
│    │        │            │付持卡│          │          │        │
│    │        │            │人收執│          │          │        │
│    │        │            │）    │          │          │        │
├──┼────┼──────┼───┼─────┼─────┼────┤
│二  │94/04/24│佳洋電腦科技│同上  │３３３４０│電腦一部  │        │
│    │14:59   │有限公司（設│      │元        │          │        │
│    │        │臺中市西屯區│      │          │          │        │
│    │        │北平路二段三│      │          │          │        │
│    │        │之七號）    │      │          │          │        │
└──┴────┴──────┴───┴─────┴─────┴────┘
